【裁判字號】    98,審訴,1439
【裁判日期】    980716
【裁判案由】    毒品危害防制條例
【裁判全文】
臺灣桃園地方法院刑事判決            98年度審訴字第1439號
公  訴  人  臺灣桃園地方法院檢察署檢察官
被      告  甲○○
指定辯護人  本院公設辯護人  陳瑞明
上列被告因違反毒品危害防制條例案件，經檢察官提起公訴（98
年度毒偵字第1078號），嗣被告於準備程序進行中為有罪之陳述
，經本院合議庭裁定由受命法官獨任進行簡式審判程序後，聲請
改依協商程序而為判決，本院判決如下：
    主  文
甲○○施用第一級毒品，累犯，處有期徒刑捌月，扣案之海洛因
殘渣袋壹只沒收銷燬之；又施用第二級毒品，累犯，處有期徒刑
月。應執行有期徒刑拾月，扣案之海洛因殘渣袋壹只沒收銷燬
之。
    事實及理由
一、本件被告所犯係死刑、無期徒刑或最輕本刑為3 年以上有期
    徒刑以外之罪，其於準備程序中就被訴事實為有罪之陳述，
    經本院告知簡式審判程序之旨，並聽取公訴人、被告及辯護
    人之意見後，爰依刑事訴訟法第273 條之1 第1 項規定合議
    裁定由受命法官獨任進行簡式審判程序。
二、被告甲○○前有竊盜、偽造文書、違反毒品危害防制條例、
    詐欺等前科，其中於民國89年間，因竊盜案件，經本院以90
    年度易緝字第118 號判決判處有期徒刑2 年3 月確定；復於
    90年間，因偽造文書等案件，經本院以91年度易字第1178號
    判決分別判處有期徒刑3 月、3 月，定應執行有期徒刑4 月
    確定；又於90年間，因違反毒品危害防制條例案件，經本院
    以92年度訴字第766 號判決分別判處有期徒刑8 月、3 月，
    定應執行有期徒刑10月確定，上開各罪並經本院以93年度聲
    字第225 號裁定應執行有期徒刑3 年4 月確定，於94年12月
    27日縮刑期滿執行完畢（構成累犯）。
三、被告另於89年間，因施用毒品案件，經本院以89年度毒聲字
    第1349號裁定送觀察、勒戒後，認無繼續施用毒品傾向，並
    經臺灣桃園地方法院檢察署檢察官於89年7 月25日以89年度
    毒偵緝字第411 號為不起訴處分確定。再於90年間，因施用
    毒品案件，經本院以91年度毒聲字第1861號裁定送觀察、勒
    戒後，認有繼續施用毒品傾向，再經本院以92年度毒聲字第
    176 號裁定令入戒治處所施以強制戒治，後經本院以92年度
    毒聲字第1861號裁定停止戒治，所餘戒治期間付保護管束，
    於92年7 月23日停止處分出所，嗣於93年1 月9 日因法律修
    正報結，該次施用毒品部分並經本院以92年度訴字第766 號
    判決判處應執行有期徒刑10月確定。詎仍不知悛悔，明知海
    洛因、安非他命為毒品危害防制條例第2 條第2 項第1 款、
    第2 款所規定之第一、二級毒品，不得施用、持有，竟分別
    基於施用第一級毒品海洛因及第二級毒品安非他命之犯意，
    於98年2 月24日某時，在桃園縣八德市○○路○ 段947 巷10
    弄27號2 樓201 室內，分別施用第一級毒品海洛因及第二級
    毒品安非他命各1 次。嗣於同日18時30分許，在上址為警查
    獲，並扣得其所有之海洛因殘渣袋1 只。案經桃園縣政府警
    察局八德分局報告臺灣桃園地方法院檢察署檢察官偵查後起
    訴。
四、證據名稱：
  (一)被告於本院訊問及準備程序中之自白。
  (二)台灣檢驗科技股份有限公司濫用藥物檢驗報告暨桃園縣政
      府警察局八德分局被採尿人尿液暨毒品真實姓名與編號對
      照表各1 份附卷可稽。
  (三)海洛因殘渣袋1 只扣案可資佐證。
五、本件經檢察官與被告於審判外達成協商之合意且被告已認罪
    ，其合意內容為：就其施用第一級毒品部分，被告願受科刑
    範圍為有期徒刑8 月，就其施用第二級毒品部分，被告願受
    科刑範圍為有期徒刑3 月，應執行有期徒刑10月。經查，上
    開協商合意並無刑事訴訟法第455 條之4 第1 項所列情形之
    一，檢察官聲請改依協商程序而為判決，本院爰不經言詞辯
    論，於協商合意範圍內為協商判決，合予敘明。
六、扣案之海洛因殘渣袋1 只，係用以包裹第一級毒品海洛因之
    包裝袋，而海洛因已經被告施打殆盡，且被告施打該物尿液
    中驗出嗎啡類陽性反應，被告復自白施打海洛因，俱如前述
    ，足見塑膠袋係殘留有毒品海洛因，應依毒品危害防制條例
    第18條第1 項前段規定，沒收銷燬之。
七、應適用之法條：刑事訴訟法第273 條之1 第1 項、第455 條
    之4 第2 項、第455 條之8 ，毒品危害防制條例第10條第1
    項、第2 項、第18條第1 項前段，刑法第11條、第47條第1
    項、第51條第5 款。
八、本判決除有刑事訴訟法第455 條之4 第1 項第1 款、第2 款
    、第4 款、第6 款、第7 款所定情形之一，或違反同條第2
    項規定者外，不得上訴。
九、如不服本件判決，得自收受判決送達之日起10日內，向本院
    提出上訴書狀，上訴於第二審法院。
本案經檢察官潘怡華到庭執行職務。
中    華    民    國    98    年    7     月    16    日
                  刑事庭    法  官  徐  培  元
以上正本證明與原本無異。
如不服本判決應於收受判決後10日內向本院提出上訴書狀，並應
敘述具體理由。其未敘述上訴理由者，應於上訴期間屆滿後20日
內向本院補提理由書 (均須按他造當事人之人數附繕本)「 切勿
逕送上級法院」。
                            書記官   張  筆  隆
中    華    民    國    98    年    7     月    16    日
附錄本件論罪科刑法條：
毒品危害防制條例第10條
施用第一級毒品者，處六月以上五年以下有期徒刑。
施用第二級毒品者，處三年以下有期徒刑。


司法院資訊處製作；財團法人民間司法改革基金會備份。
